Ing. Hugo Miguel Uslé Pérez

11/07/1991 • Cel. (656)3777519 • <u>uslehm@gmail.com</u>
•Direccion 1: Narvarte Oriente Ciudad de México, CDMX
• Direccion 2: Camino Real, Zapopan, Jal.



Perfil profesional

Líder efectivo y proactivo, con experiencia de más de 6 años en el área de Ingeniería Civil, tanto en obra pública como privada, actualmente enfocado al área de costos. Aptitud para coordinar equipos de trabajo y con habilidades necesarias para la solución de problemas bajo presión y en situaciones emergentes.

Habilidades destacadas

- Liderazgo de equipos.
- Resolución de problemas.
- Manejo de Opus y Neodata.
- Dominio de Microsoft Office.
- Gestión de Presupuestos

- Elaboración de licitaciones.
- Estimaciones de obra.
- Precios unitarios.
- Gestión en la obra pública.
- Negociación y gestión de ventas.

Experiencia profesional

★ Analista de costos de Obra Comercial— COPACHISA Constructora.

Guadalajara, Jalisco (Febrero 2018 – Actualidad)

Revisión, análisis y creación de precios unitarios para el desarrollo del presupuesto y ejecución de partidas en proyecto comercial, específicamente en Centro Comercial Distrito la Perla. Elaboración de catálogos de conceptos y paquetes de concurso por proyectos específicos para realizar concursos con contratistas en el proyecto.

→ Analista de costos – Consorcio Constructor Diestro, S.A. de C.V.

Guadalajara, Jalisco (octubre 2017 – febrero 2018)

Elaboración y análisis de precios unitarios, así como de propuestas técnicas y económicas para licitaciones públicas y privadas. Encargado del seguimiento de precios extraordinarios de obras existentes y ejecutadas.

+ Supervisor de Obra para el Ing. Jesús González e ICOMSA Cd. Juárez,

Chihuahua (agosto 2015 – agosto 2017)

Atención y seguimiento a diversos contratos de obra civil privada y de obra pública, además de la gestión de estimaciones y presupuestos con los principales socios en proyectos anexos.

+ Gerente de Centro Scout – Asociación de Scouts de México, A.C. y

USAID. Tijuana, Baja California (agosto 2013 – agosto 2015)

Proyecto de cooperación internacional "Experiencia Scout, Listos para la Vida". Responsable de la administración y facilitación de recursos necesarios para la ejecución del programa, así como de la coordinación y motivación del equipo de trabajo para el logro de los objetivos establecidos.

+ Residente de Obra para el Ing. Jesús González Rodríguez Cd. Juárez,

Chihuahua (julio 2012 – junio 2013)

Residente de obra para diversos contratos de obra civil privada y de obra pública, como parte de mi formación como Ingeniero Civil Anexo.

+ Control de estimaciones y de obra para el Ing. Julio César Méndez Cd.

Juárez, Chihuahua (noviembre 2010 – julio 2012)

Realización de estimaciones y control de insumo para los contratos del C. Julio César Méndez en obras de pintura y remodelación con la Junta Municipal de Aguas y Saneamiento de Ciudad Juárez.

Formación académica

→ Licenciado en Ingeniería Civil

Universidad Autónoma de Ciudad Juárez (UACJ) (2009-2016)

- Intercambio académico Instituto Tecnológico de Tijuana (2013 2014)
- **Ponente en el 5to Encuentro de Jóvenes Investigadores** área de Ingeniería (septiembre 2017)

Seleccionado para participar por mi trabajo de tesis, el cual abordó la aplicación de los sistemas de información geográfica para el monitoreo de agua subterránea en la Sierra de Samalayuca, Chihuahua.

Idiomas

✓ Español – nativo
 ✓ Inglés – intermedio
 ✓ Francés – básico-intermedio

Participación en las siguientes obras:

- Centro Comercial Distrito la Perla. Zapopan, Jalisco (2018)
- Construcción, habilitación y equipamiento de los espacios productivos de la torre C del primer complejo creativo en Ciudad Creativa Digital. Guadalajara (2017)
- Construcción y equipamiento del Hospital Geriátrico de Jalisco. Guadalajara (2017)
- Construcción de 24 Cuartos de 4.30 x 3.30 como parte del programa de Cuartos independientes. Cd. Juárez (2017)
- Proyecto de paisajismo y remodelación de áreas verdes para la empresa Bosch planta Zaragoza. Cd. Juárez (2017)
- Remodelación de área de administrativa CUMMINS planta independencia. Cd. Juárez (2016)
- Construcción y colocación de Domos de la escuela Bellavista, Hugo Rascon Banda y Anáhuac. Cd. Juárez (2015-2016)
- Reparación de carpeta asfáltica 20,000 m2 en el sector A de Cd. Juárez (2016)
- Construcción de Residencial Rincones de San Marcos. Cd. Juárez (2013)
- Construcción de calle Emilia Pérez Pallan en la colonia Independencia con malla ingenieril. Cd. Juárez (2012-2013)
- Construcción del Dren 2ª en Km 6+920 cruce con Acequia Madre en el Municipio de Juárez. (2012)
- Colocación de pintura vinílica y esmaltica en todas las dependencias de la Junta Municipal de Aguas y Saneamiento de Ciudad Juárez. (2011-2012)

Voluntariado

- + Asociación de Scouts de México, A.C. Miembro activo desde 2008.
 - Sub Jefe de Grupo Scout en Zapopan, Jalisco (marzo 2018 actualidad).
 - Coordinador Nacional de la Red Nacional de Jóvenes (2011 2013).